【裁判字號】    98,交易,40
【裁判日期】    980527
【裁判案由】    公共危險
【裁判全文】
臺灣屏東地方法院刑事判決              98年度交易字第40號
公  訴  人  臺灣屏東地方法院檢察署檢察官
被      告  甲○○
上列被告因公共危險案件，經檢察官提起公訴（98年度偵字第14
68號），被告於準備程序就被訴事實為有罪之陳述，本院合議庭
裁定由受命法官獨任逕行簡式審判程序，並予判決如下：
    主  文
甲○○服用酒類，不能安全駕駛動力交通工具而駕駛，處有期徒
刑月，如易科罰金，以新臺幣壹仟元折算壹日。
    事  實
一、甲○○於97年12月30日9 時許，在屏東縣佳冬鄉○○○道路
    內之民宅，與另2 名友人共飲保力達加米酒2 瓶後，明知飲
    用酒類後其吐氣所含酒精濃度超過每公升0.25毫克以上者，
    不得駕車，竟仍於酒後已達不能安全駕駛動力交通工具程度
    之情形下，仍自上開民宅駕駛己報廢（原懸掛車牌號碼為US
    -7791 號）之自用小客車上路，於同日9 時50分許，途經屏
    東縣佳冬鄉○○村○○道羌北幹11支3 號電線桿前，因受酒
    精影響車輛操控，不慎撞進上開產業道路旁田地內，甲○○
    倒臥在駕駛座旁車門外，經路人鄭昭明行經該處，發現上開
    報廢自用小客車橫阻於路上無法通行報警處理，並將甲○○
    送往安泰醫療社團法人安泰醫院治療，測得其血液所含酒精
    濃度為329MG/DL，換算吐氣所含酒精濃度為每公升1.645 毫
    克。
二、案經屏東縣政府警察局枋寮分局報告臺灣屏東地方法院檢察
    署檢察官偵查起訴。
    理  由
一、本件被告甲○○所犯係死刑、無期徒刑或最輕本刑為3 年以
    上有期徒刑以外之罪，亦非屬臺灣高等法院管轄第一審之案
    件，其於準備程序中就被訴事實為有罪之陳述，經本院告知
    簡式審判程序之旨，並聽取當事人意見後，經本院合議庭依
    刑事訴訟法第273 條之1 第1 項規定裁定由受命法官獨任進
    行簡式審判程序。又簡式審判程序之證據調查，依刑事訴訟
    法第273 條之2 規定，不受同法第159 條第1 項審判外陳述
    排除之限制；再被告對於卷內各項證據亦不爭執證據能力，
    復無事證顯示有何違法取得或類此瑕疵之情，故卷內所列各
    項證據，自得作為證據，合先敘明。
二、上開犯罪事實，業據被告甲○○於本院審理時坦承不諱，核
    與證人即報案路人鄭昭明於警詢之證述大致相符（參警卷第
    11頁），並有安泰醫療社團法人安泰醫院普通診斷證明書及
    所附之其他特別檢查單（即血液中酒精濃度測試單）、道路
    交通事故現場圖、道路交通事故調查報告表（一）、（二）
    、刑法第185 條之3 案件測試觀察紀錄表各1 份、屏東縣警
    察局舉發違反道路交通管理事件通知單2 張、事故現場與車
    損情形照片8 張等在卷足憑（參警卷第14至16頁、第24至26
    頁、第23頁、第19至22頁），是被告自白與客觀事實相符，
    堪可採信。
三、按刑法第185 條之3 係抽象危險犯，非實害犯，行為人客觀
    上已達不能安全駕駛之程度，且主觀上知其飲酒可能造成不
    能安全駕駛結果，竟仍放任自己駕駛，即應認有故意，而該
    當該罪。至於是否達「不能安全駕駛之程度」之認定，應依
    具體個案之實際情形判斷之，又依醫學實驗證明所得經驗法
    則，對於吐氣酒精濃度達每公升0.25毫克以上時，將使駕駛
    人產生複雜之技巧障礙、駕駛能力變壞之行為表現，肇事比
    率比一般未飲酒時高出2 倍，而吐氣酒精濃度達每公升0.55
    毫克以上時，將使駕駛人產生平衡感與判斷力障礙升高，肇
    事比率比一般未飲酒時高出10倍，若如吐氣酒精濃度達每公
    升0.75毫克時，駕駛人將產生明顯酒醉、步履蹣跚之行為狀
    態，其肇事比率比一般高25倍，達吐氣酒精濃度達每公升1
    毫克時，將造成中度中毒，有步態不穩、噁心、嘔吐、精神
    混惑不清狀態，甚而吐氣酒精濃度達每公升1.5 毫克，將有
    呆滯木僵、可能昏迷之狀態，達吐氣酒精濃度達每公升2.0
    毫克，則會有呼吸中樞麻痺、漸近死亡之狀態（參蔡中志著
    ，對飲酒不能安全駕駛之執法研究，司法院第46期業務研究
    會講義）。本件被告甲○○測得之血液中酒精濃度經換算成
    呼氣中酒精濃度為每公升1.645 毫克，依上開研究報告有關
    駕駛人酒後駕車行為表現之結論，可知被告將有呆滯木僵、
    可能昏迷之狀態，再衡以被告酒後駕駛為警查獲後，警方觀
    察結果，被告於訊問過程語無倫次、含糊不清、意識模糊注
    意力無法集中、呆滯木僵、多語及泥醉，顯然無法正常駕駛
    ，此有前開刑法第185 條之3 案件測試觀察紀錄表在卷可查
    ，是被告服用酒類後無法控制車輛、注意能力已然降低，因
    此失控而撞進路旁田地受傷倒臥在車旁，已達不能安全駕駛
    之程度，堪以認定。
四、核被告甲○○所為，係犯刑法第185 條之3 之服用酒類不能
    安全駕駛動力交通工具而駕駛罪。爰審酌被告漠視一般往來
    之公眾及駕駛人之生命、財產安全，且本件其血液中所含酒
    精濃度高達329MG/DL，換算吐氣所含酒精濃度為每公升1.64
    5 毫克，仍貿然駕駛汽車上路，並因致自身受傷，對於道路
    交通安全所生危害不小，暨於本院訊問時坦承犯行，態度尚
    稱良好、智識程度僅國小畢業、家境貧寒等一切情狀，量處
    如主文所示之刑，並諭知易科罰金之折算標準。
據上論斷，應依刑事訴訟法第273 條之1 第1 項、第299 條第1
項前段，刑法第185 條之3 、第41條第1 項前段、刑法施行法第
1條之1第1項，判決如主文。
本案經檢察官潘國威到庭執行職務。
中    華    民    國    98    年    5    月    27    日
                  刑事第三庭    法  官  陳怡先
以上正本證明與原本無異。
如不服本判決應於收受判決後10日內向本院提出上訴書狀，並應
敘述具體理由；其未敘述上訴理由者，應於上訴期間屆滿後20日
內向本院補提理由書（均須按他造當事人之人數附繕本）「切勿
逕送上級法院」。
中    華    民    國    98    年    5     月    27    日
                                書記官  張婉郁
附錄論罪科刑法條：
中華民國刑法第185條之3
服用毒品、麻醉藥品、酒類或其他相類之物，不能安全駕駛動力
交通工具而駕駛者，處一年以下有期徒刑、拘役或科或併科十五
萬元以下罰金。


司法院資訊處製作；財團法人民間司法改革基金會備份。
